de: Unterstützter Sendestandard: ATSC; DVB-C; DVB-S; DVB-S2; DVB-S2X; DVB-T; DVB-T2; ISDB; QAM; Sonstiges
en: Broadcasting standard supported: ATSC; DVB-C; DVB-S; DVB-S2; DVB-S2X; DVB-T; DVB-T2; ISDB; QAM; Other
ja: サポートされる放送規格: ATSC; DVB-C; DVB-S; DVB-S2; DVB-S2X; DVB-T; DVB-T2; ISDB; QAM; その他
hr-HR: Podržani standard emitiranja: ATSC; DVB-C; DVB-S; DVB-S2; DVB-S2X; DVB-T; DVB-T2; ISDB; QAM; Ostalo
pt-PT: Padrão de transmissão suportado: ATSC; DVB-C; DVB-S; DVB-S2; DVB-S2X; DVB-T; DVB-T2; ISDB; QAM; Outro
el: Υποστηριζόμενο πρότυπο μετάδοσης: ATSC; DVB-C; DVB-S; DVB-S2; DVB-S2X; DVB-T; DVB-T2; ISDB; QAM; Άλλο
tr: Desteklenen yayın standardı: ATSC; DVB-C; DVB-S; DVB-S2; DVB-S2X; DVB-T; DVB-T2; ISDB; QAM; Diğer
zh-CN: 支持的广播标准: ATSC; DVB-C; DVB-S; DVB-S2; DVB-S2X; DVB-T; DVB-T2; ISDB; QAM; 其他
ko: 지원 방송 표준: ATSC; DVB-C; DVB-S; DVB-S2; DVB-S2X; DVB-T; DVB-T2; ISDB; QAM; 기타
sk-SK: Podporovaná norma vysielania: ATSC; DVB-C; DVB-S; DVB-S2; DVB-S2X; DVB-T; DVB-T2; ISDB; QAM; Iné
fi: Tuetut lähetysstandardit: ATSC; DVB-C; DVB-S; DVB-S2; DVB-S2X; DVB-T; DVB-T2; ISDB; QAM; Muu
da: Understøttet transmissionsstandard: ATSC; DVB-C; DVB-S; DVB-S2; DVB-S2X; DVB-T; DVB-T2; ISDB; QAM; Andet
lt-LT: Palaikomas transliavimo standartas: ATSC; DVB-C; DVB-S; DVB-S2; DVB-S2X; DVB-T; DVB-T2; ISDB; QAM; Kita
hu: Támogatott műsorszórási szabvány: ATSC; DVB-C; DVB-S; DVB-S2; DVB-S2X; DVB-T; DVB-T2; ISDB; QAM; Egyéb
th: มาตรฐานการออกอากาศที่รองรับ: ATSC; DVB-C; DVB-S; DVB-S2; DVB-S2X; DVB-T; DVB-T2; ISDB; QAM; อื่นๆ
pl: Obsługiwany standard nadawania: ATSC; DVB-C; DVB-S; DVB-S2; DVB-S2X; DVB-T; DVB-T2; ISDB; QAM; Inne
nl: Ondersteunde uitzendstandaard: ATSC; DVB-C; DVB-S; DVB-S2; DVB-S2X; DVB-T; DVB-T2; ISDB; QAM; Andere
bg-BG: Поддържан стандарт за излъчване: ATSC; DVB-C; DVB-S; DVB-S2; DVB-S2X; DVB-T; DVB-T2; ISDB; QAM; Други
es: Estándar de transmisión admitido: ATSC; DVB-C; DVB-S; DVB-S2; DVB-S2X; DVB-T; DVB-T2; ISDB; QAM; Otros
pt-BR: Padrão de transmissão suportado: ATSC; DVB-C; DVB-S; DVB-S2; DVB-S2X; DVB-T; DVB-T2; ISDB; QAM; Outro
sl-SI: Podprt standard oddajanja: ATSC; DVB-C; DVB-S; DVB-S2; DVB-S2X; DVB-T; DVB-T2; ISDB; QAM; Drugo
nb: Støttet kringkastingsstandard: ATSC; DVB-C; DVB-S; DVB-S2; DVB-S2X; DVB-T; DVB-T2; ISDB; QAM; Annet
zh-TW: 支援的廣播標準: ATSC; DVB-C; DVB-S; DVB-S2; DVB-S2X; DVB-T; DVB-T2; ISDB; QAM; 其他
sv: Sändningsstandard som stöds: ATSC; DVB-C; DVB-S; DVB-S2; DVB-S2X; DVB-T; DVB-T2; ISDB; QAM; Övrigt
vi: Tiêu chuẩn phát sóng được hỗ trợ: ATSC; DVB-C; DVB-S; DVB-S2; DVB-S2X; DVB-T; DVB-T2; ISDB; QAM; Khác
fr: Norme de diffusion prise en charge: ATSC; DVB-C; DVB-S; DVB-S2; DVB-S2X; DVB-T; DVB-T2; ISDB; QAM; Autre
ro-RO: Standard de difuzare suportat: ATSC; DVB-C; DVB-S; DVB-S2; DVB-S2X; DVB-T; DVB-T2; ISDB; QAM; Altele
ru: Поддерживаемый стандарт вещания: ATSC; DVB-C; DVB-S; DVB-S2; DVB-S2X; DVB-T; DVB-T2; ISDB; QAM; Другой
it: Standard di trasmissione supportato: ATSC; DVB-C; DVB-S; DVB-S2; DVB-S2X; DVB-T; DVB-T2; ISDB; QAM; Altro
cs: Podporovaný vysílací standard: ATSC; DVB-C; DVB-S; DVB-S2; DVB-S2X; DVB-T; DVB-T2; ISDB; QAM; Jiné